臺灣臺東地方法院刑事判決
110年度交易字第97號
公  訴  人  臺灣臺東地方檢察署檢察官
被      告  吳南輝


上列被告因過失傷害案件，經檢察官提起公訴（110年度調偵字
第194號），被告於準備程序中就被訴之事實為有罪之陳述，檢
察官聲請改依協商程序而為判決，本院予以同意，判決如下：
    主  文
吳南輝犯過失傷害罪，處有期徒刑肆月，如易科罰金，以新臺幣
壹仟元折算壹日。緩刑貳年，並應履行如附表所示之負擔。
    事實及理由
一、吳南輝於民國109年10月3日上午11時45分許，駕駛車牌號碼
    0000-00號自用小客車，沿臺東縣太麻里鄉臺9線公路之外側
    車道由北往南方向行駛，行經臺東縣太麻里鄉臺9線公路400
    公里600公尺處時，本應注意在劃有分向限制線(雙黃實線)
    之路段，不得任意迴車，並應注意自外側車道變換至內側車
    道時，應禮讓內側車道行進中之直行車輛優先通行，且依當
    時天候晴、日間自然光線、柏油路面、路面乾燥且無缺陷、
    無障礙物、視距良好等客觀情狀，並無不能注意之情事，竟
    疏未注意，未確認該路段之內側車道有無同向自後方駛來之
    車輛，即貿然變換至內側車道，欲直接跨越該處之分向限制
    線為左迴轉，適白榮政駕駛車牌號碼000-0000號大型重型機
    車附載丁千惠，沿臺東縣太麻里鄉臺9線公路由北往南之內
    側車道同向直行而來，亦駛至該處，雙方車輛遂發生碰撞，
    白榮政及丁千惠因此人車倒地，白榮政因而受有前胸壁挫傷
    、右手遠端橈骨骨折、右腕隧道症候群、右腕舟月韌帶損傷
    、左手掌擦傷、左遠端橈骨關節面骨折等傷害；丁千惠則因
    而受有雙膝挫傷、右臉挫傷、頭暈、疑迷路震盪症候群、眩
    暈症等傷害。警方據報到場處理，吳南輝於肇事後，報案人
    或勤務中心轉來資料未報明肇事人姓名，處理人員前往現場
    處理時，吳南輝在場，並當場承認為肇事人，自首並願接受
    裁判。
二、證據名稱：
  ㈠被告於警詢、偵查及本院準備程序中之自白。
  ㈡證人即告訴人白榮政、丁千惠於警詢中之證述。
  ㈢道路交通事故現場圖、道路交通事故調查報告表㈠及㈡各1 
　  份。
  ㈣高雄市立小港醫院出具之110年1月8日診斷證明書、109年11
　  月18日診斷證明書、109年10月19日診斷證明書、109年11月
　  25日診斷證明書各1份。
  ㈤臺東馬偕紀念醫院出具之109年10月3日診斷證明書1份。
  ㈥臺東縣警察局道路交通事故當事人登記聯單1份。
  ㈦臺東縣警察局道路交通事故初步分析研判表1份。
  ㈧臺東馬偕醫院110年5月20日馬院東醫乙字第1100006223號函
　  暨所附告訴人二人之急診病歷資料1份。
  ㈨交通部公路總局臺北區監理所花東區車輛行車事故鑑定會花
　  東區0000000號鑑定意見書各1份。
  ㈩車禍現場蒐證照片共20張。
  行車紀錄器影像光碟1片(見偵卷證物袋)。 
三、本件經檢察官與被告於審判外達成協商之合意，且被告均已
    認罪，其等合意內容如主文所示。經查，上開協商合意並無
    刑事訴訟法第455條之4第1項所列不得為協商判決之情形，
    檢察官既聲請改依協商程序而為判決，本院爰不經言詞辯論
    ，於協商合意範圍內為判決。
四、應適用之法條：刑事訴訟法第455條之2第1項、第455條之4
    第2項、第455條之8、第454條第1項，判決如主文（依刑事
    判決精簡原則，僅記載程序法條）。
五、附記事項：
　　被告已與告訴人丁千惠調解成立，願賠償告訴人丁千惠新臺
    幣（下同）8萬元，並當庭給付2萬4,000元，其餘5萬6,000
    元，則委由被告所承保之新光產物保險股份有限公司於111
    年1月15日以前，匯款至告訴人丁千惠指定如附表所示之帳
    戶，為被告履行。被告倘違反上述履行義務，且情節重大，
    足認原宣告之緩刑難收其預期效果，而有執行刑罰之必要者
    ，得由檢察官斟酌情節為撤銷緩刑宣告之聲請，附此敘明。
六、協商判決除有刑事訴訟法第455條之4第1項第1款於本訊問程
    序終結前，被告撤銷協商合意或檢察官撤回協商聲請者；第
    2款被告協商之意思非出於自由意志者；第4款被告所犯之罪
    非第455條之2第1項所得以協商判決者；第6款被告有其他較
    重之裁判上一罪之犯罪事實者；第7款法院認應諭知免刑或
    免訴、不受理者情形之一及違反同條第2項「法院應於協商
    合意範圍內為判決；法院為協商判決所科之刑，以宣告緩刑
    、2年以下有期徒刑、拘役或罰金為限。」之規定外，不得
    上訴。
七、本案如有上述但書情形，且不服本判決時，得自判決送達之
    日起20日內，向本院提出上訴狀（須附繕本），上訴於第二
    審法院。　　
本案經檢察官陳金鴻提起公訴，檢察官洪清秀到庭執行職務。
中　　華　　民　　國　　110 　年　　12　　月　　21　　日
                  刑事第二庭  法  官  李承桓
以上正本證明與原本無異。
本判決不得上訴。
                              書記官  許惠棋
中　　華　　民　　國　　110 　年　　12　　月　　21　　日
附錄本案論罪科刑法條全文：
中華民國刑法第284條
因過失傷害人者，處1年以下有期徒刑、拘役或10萬元以下罰金
；致重傷者，處3年以下有期徒刑、拘役或30萬元以下罰金。
附表：履行事項(即本院110年12月15日和解筆錄內容)
一、被告吳南輝應給付告訴人丁千惠新臺幣(下同)8萬元。 二、上揭款項之給付方式為： 　　被告吳南輝當庭給付2萬4,000元給告訴人丁千惠(已履行)，其餘5萬6,000元，則委由被告所承保之新光產物保險股份有限公司於民國111年1月15日以前，匯款至告訴人丁千惠指定之第一銀行五甲分行帳號：000-00-000000號、戶名為丁千惠之帳戶。